【裁判字號】    90,易,602
【裁判日期】    900409
【裁判案由】    竊盜
【裁判全文】
臺灣臺北地方法院刑事判決                            九十年度易字第六○二號
    公  訴  人  臺灣臺北地方法院檢察署檢察官
    被      告  甲○○
右列被告因竊盜案件，經檢察官提起公訴（八十九年度偵字第二○五五三號），本院
判決如左：
    主  文
甲○○竊盜，處有期徒刑參月。如易科罰金，以參佰元折算壹日。
    事  實
一、甲○○前於民國（下同）八十八年間因犯偽造文書案件，經臺灣臺北地方法院於
    八十八年十月二十九日以八十八年度訴字第一三三七號判處有期徒刑四月，緩刑
    三年，現仍於緩刑期間，竟不思悛悔，於八十九年九月二日上午七時許，在臺北
    市○○區○○街七十三巷十六號空地前，見乙○○所有車牌ＤＡＸ─一二九號輕
    型機車之鑰匙未拔下，意圖為自己不法之所有，即以該機車鑰匙啟動上揭機車而
    加以竊取，得手後供己騎用。嗣於同年十月十七日凌晨一時許，甲○○騎乘上揭
    機車行經臺北市○○區○○路、環河南路口時，為警攔檢查獲，始知前情。
二、案經臺北市政府警察局萬華分局移送台灣台北地方法院檢察署檢察官偵查起訴。
    理  由
一、訊據被告甲○○固不否認未經取得車主即伊鄰居乙○○之許可而騎走前開機車，
    然否認有竊盜犯行，辯稱：伊見系爭機車停放在臺北市○○區○○街七十三巷十
    八號對面空地已有二、三天，伊雖知悉該輛機車為鄰居乙○○所有，惟不知該機
    車已報失竊，因貪圖一時方便，始將系爭機車騎走，原想用後歸還，詎料遭警查
    獲云云。惟查，被害人乙○○於本院審理時即稱該輛機車在八十九年九月二日備
    案遭竊，伊在住家附近尋找近一個月均未找到等語（參本院九十年三月二十日審
    判筆錄），另證人即臺北市萬華區日善里里長林忠南於偵查中亦證稱：「住附近
    之鄰居及較熟悉之朋友都知道。」（參偵查卷第五十一頁），是倘被害人之機車
    已失竊多時，而鄰里大多知悉，被告亦知該機車係何人所有，何以在騎用之前不
    向被害人取得允許，倘其如此作為，被害人亦可因此得知其失竊機車之去向，乃
    被告不此之圖，反悄然騎用，足見被告應係竊取系爭機車無誤。此外，尚有贓物
    認領保管收據、臺北市政府警察局萬華分局車輛協尋受理報案單、車籍作業系統
    ─查詢認可資料、車輛竊盜、車牌失竊資料個別查詢報表─查詢車輛認可資料、
    車輛車牌失竊作業─查獲車輛認可資料各乙份在卷可稽，足見被告所辯無非避重
    就輕之詞，委無足採，本件事證明確，其罪行洵堪認定。
二、核被告甲○○所為，係犯刑法第三百二十條第一項之竊盜罪。爰審酌被告之素行
    、品行、犯罪之動機、目的、手段、所生危害及犯罪後之態度等一切情狀，量處
    如主文所示之刑，並諭知易科罰金之折算標準，以資懲儆。
據上論斷，應依刑事訴訟法第二百九十九條第一項前段、刑法第三百二十條第一項、
第四十一條第一項、罰金罰鍰提高標準條例第一條前段、第二條，判決如主文。
本案經檢察官楊朝森到庭執行職務
中    華    民    國      九十      年      四      月      三        日
                                      臺灣臺北地方法院刑事第九庭
                                          法  官  汪  漢  卿
右正本證明與原本無異。
如不服本判決，應於判決送達後十日內，向本院提出上訴狀。
                                          書記官  石  幸  代
中    華    民    國      九十        年      四      月      九        日
附錄本案論罪科刑法條全文：
刑法第三百二十條
一意圖為自己或第三人不法之所有，而竊取他人之動產者，為竊盜罪，處五年以下有
  期徒刑、拘役或五百元以下罰金。
二意圖為自己或第三人不法之利益，而竊佔他人之不動產者，依前項之規定處斷。
三前二項之未遂犯罰之。


司法院資訊處製作；財團法人民間司法改革基金會備份。
